【裁判字號】    95,交聲,846
【裁判日期】    950929
【裁判案由】    違反道路交通管理處罰條例聲明異議
【裁判全文】
臺灣臺北地方法院交通事件裁定         95年度交聲字第846號
異  議  人  甲○○
即受處分人
上列異議人即受處分人因違反道路交通管理處罰條例案件，對於
臺北市交通事件裁決所中華民國九十五年八月二十二日所為之處
分（原處分案號：北市裁二字第裁二二－ＡＩＬ九０二０五五號
），聲明異議，本院裁定如下：
    主      文
異議駁回。
    理      由
一、按汽車駕駛人於行駛道路時，使用手持式行動電話進行撥接
    或通話者，處新臺幣（下同）三千元罰鍰，道路交通管理處
    罰條例第三十一條之一第一項定有明文。
二、本件異議人即受處分人甲○○於民國九十五年六月十三日十
    時十六分許駕駛所有車號ＳＤ－七二一０號自小客車行經臺
    北市○○區○○路十一號前（由東往西方向）時，使用手持
    式行動電話進行撥接或通話，經臺北市政府警察局信義分局
    （下稱舉發機關）執勤員警發現而將受處分人攔停，並以受
    處分人有違反道路交通管理處罰條例第三十一條之一第一項
    之行為掣發臺北市政府警察局九十五年六月十三日北市掌電
    字第ＡＩＬ九０二０五五號舉發違反道路交通管理事件通知
    單予以舉發，嗣受處分人於應到案日期前到案，經原處分機
    關函請舉發機關調查結果，仍認受處分人有上開違規行為，
    原處分機關乃依前揭道路交通管理處罰條例第三十一條之一
    第一項規定，於九十五年八月二十二日以北市裁二字第裁二
    二－ＡＩＬ九０二０五五號裁決書裁處三千元罰鍰。
三、受處分人聲明異議意旨固不否認有於前揭時地駕駛上開車輛
    為警攔查之事實，然矢口否認有使用手持式行動電話進行撥
    接或通話，辯稱略以：伊於舉發當時因思考事情而將左手手
    臂關節處靠在門把車窗上，並將左手手掌拖靠於耳後以支撐
    頭部，並未使用手機通話，卻遭執勤員警自車後超車並攔停
    舉發，上開員警自車後並無法看清車內駕駛人之舉止，卻稱
    其目擊伊有上開違規行為，而又無法提出其他證據予以佐證
    ，故請撤銷原處分，以保障伊權益云云。經查：本件受處分
    人有於前揭時地駕駛上開車輛使用手持式行動電話進行撥接
    或通話之事實，有上開舉發通知單一紙附卷可稽，又上開舉
    發通知單記載受處分人違規時間為九十五年六月十三日十時
    十六分，而經本院依據受處分人向原處分機關申訴時所填寫
    之交通違規案件陳述書上留存之聯絡電話「0000000
    000號」向大眾電信公司調閱該行動電話於九十五年六月
    間所有通聯記錄，經該公司回覆本院資料中顯示上開號碼行
    動電話分別於九十五年六月十三日十時十三分發話並通話二
    百零八秒鐘、十時十七分受話並通話六秒鐘及四秒鐘、十時
    二十分受話並通話四十三秒鐘、十時二十六分復受話並通話
    七百二十七秒鐘，且其發訊電信基地台分別為臺北市信義區
    ○○○路五段三七二巷二九弄三一號一樓、同市區○○街三
    ００巷四二號五樓樓頂、同市區○○路六四九之二號一樓樓
    頂及同市○○區○○路一段六三號二樓，與本件舉發地點至
    為接近，其中受處分人於十時十三分發話之通話時間達二百
    零八秒鐘之久，亦即該通電話自十時十三分許持續通話到十
    時十六分許才結束，受處分人隨即又於同時十七分、二十分
    、二十六分陸續多通受話，顯見執勤員警舉發受處分人駕駛
    汽車行駛道路中使用行動電話之行為乃屬事實，受處分人空
    言辯稱伊當時僅係以左手支撐頭部思考事情，並未使用行動
    電話云云，要屬事後卸責之詞，不足採信。本件事證明確，
    受處分人確有於行駛道路時，使用手持式行動電話進行撥接
    或通話之違規事實，洵堪認定。
四、綜上所述，受處分人確有於前揭時地駕駛車輛使用手持式行
    動電話進行撥接或通話之違規行為，從而原處分機關乃依前
    揭道路交通管理處罰條例第三十一條之一第一項及違反道路
    交通管理事件統一裁罰基準表等規定，於九十五年八月二十
    二日以北市裁二字第裁二二－ＡＩＬ九０二０五五號裁決書
    裁處三千元罰鍰，核無違誤，本件受處分人之異議為無理由
    ，應將其異議駁回。
據上論斷，應依道路交通案件處理辦法第十九條，裁定如主文。
中    華    民    國    95    年    9     月    29    日
                  交通法庭法  官  黎惠萍
上正本證明與原本無異。
如不服本裁定，應於裁定送達後5日內向本院提出抗告狀。
                          書記官  楊麗娟
中    華    民    國    95    年    10    月    2     日


司法院資訊處製作；財團法人民間司法改革基金會備份。
